【裁判字號】    98,裁,2734
【裁判日期】    981112
【裁判案由】    廢棄物清理法
【裁判全文】
最  高  行  政  法  院  裁  定
                                      98年度裁字第2734號
上  訴  人  有志貨運物流有限公司
代  表  人  甲○○
被 上訴 人  桃園縣政府環境保護局
代  表  人  乙○○
上列當事人間廢棄物清理法事件，上訴人對於中華民國98年8月
13日臺北高等行政法院98年度訴字第600號判決，提起上訴，本
院裁定如下：
    主  文
上訴駁回。
上訴審訴訟費用由上訴人負擔。
    理  由
一、按對於高等行政法院判決之上訴，非以其違背法令為理由，
    不得為之，行政訴訟法第242條定有明文。依同法第243條第
    1項規定，判決不適用法規或適用不當者，為違背法令；而
    判決有同條第2項所列各款情形之一者，為當然違背法令。
    是當事人對於高等行政法院判決上訴，如依行政訴訟法第24
    3條第1項規定，以高等行政法院判決有不適用法規或適用不
    當為理由時，其上訴狀或理由書應有具體之指摘，並揭示該
    法規之條項或其內容；若係成文法以外之法則，應揭示該法
    則之旨趣；倘為司法院解釋或本院之判例，則應揭示該判解
    之字號或其內容。如以行政訴訟法第243條第2項所列各款情
    形為理由時，其上訴狀或理由書，應揭示合於該條項各款之
    事實。上訴狀或理由書如未依此項方法表明，或其所表明者
    與上開法條規定不合時，即難認為已對高等行政法院判決之
    違背法令有具體之指摘，其上訴自難認為合法。
二、緣上訴人於民國（下同）97年6月24日標得臺灣桃園地方法
    院檢察署（下稱桃園地檢署）辦理位在桃園縣龜山鄉大崗村
    大湖34-33號萬揚通倉儲場內之賭博性電玩機臺清運勞務採
    購案，雙方訂有清運合約，依約上訴人應於97年7月8日履約
    完畢。97年7月15日被上訴人會同桃園地檢署檢察官及桃園
    縣警察局龜山分局（下稱龜山分局）員警至上揭地點會勘，
    發現上訴人將部分銷毀電玩之廢木板、廢IC板、廢藥品等一
    般事業廢棄物（下稱系爭廢棄物），移置於萬揚通倉儲圍牆
    外土地上（即桃園縣龜山鄉○○○段陳厝坑小段403地號土
    地），被上訴人遂將涉及刑責部分移請龜山分局移送桃園地
    檢署偵辦，檢察官就上訴人負責人甲○○涉犯廢棄物清理法
    第46條第4款之未領有廢棄物清除許可文件而從事廢棄物清
    除罪提起公訴，經臺灣桃園地方法院以98年度訴字第233號
    刑事判決判處罪刑在案（該案現由臺灣高等法院審理中）；
    被上訴人另就上訴人移置系爭廢棄物之貯存地點未設有防止
    雨水、地面水及地下水流入、滲透之設施，違反廢棄物清理
    法第36條第1項及事業廢棄物貯存清除處理方法及設施標準
    第10條第1項第1款規定部分，依同法第52條規定，以97年9
    月12日桃環稽字第0970060166號函附編號00-000-000000號
    裁處書，處上訴人罰鍰新臺幣（下同）6千元，並限期於97
    年10月13日前完成改善。上訴人不服，提起訴願，遭決定駁
    回，遂提起本件行政訴訟。案經原審以：查97年7月15日被
    上訴人會同桃園地檢署檢察官及龜山分局員警至桃園縣龜山
    鄉大崗村大湖34-33號萬揚通倉儲場會勘時，於圍牆外發現
    之銷毀電玩廢木板、廢IC板、廢藥品等一般事業廢棄物，係
    由上訴人自萬揚通倉儲場內移放堆置該處，為兩造所不爭執
    ，並有稽查工作紀錄表及現場照片在原處分卷可稽，堪認為
    真實。上訴人既於系爭廢棄物清除、處理前，將之放置於萬
    揚通倉儲場圍牆外土地上，即已符合前引事業廢棄物貯存清
    除處理方法及設施標準第2條第1款所定「貯存」之定義，上
    訴人上開行為應屬貯存廢棄物之行為，是該貯存地點依同標
    準第10條第1項第2款規定，應有防止地面水、雨水及地下水
    流入、滲透之設備或措施。上訴人未於上開置放地點設置防
    止地面水、雨水及地下水流入、滲透之設備或措施，逕將系
    爭廢棄物貯存該處，於前揭法定義務即有違反，且系爭廢棄
    物究為何人所有，與貯存廢棄物之行為人有無違反上開法定
    義務之認定無涉，故縱令系爭廢棄物非上訴人所有，亦無礙
    於上訴人前開違章事實之認定。從而，被上訴人認上訴人將
    系爭廢棄物移置堆放於萬揚通倉儲場圍牆外之行為，違反廢
    棄物清理法第36條第1項及事業廢棄物貯存清除處理方法及
    設施標準第10條第1項第1款規定，依同法第52條規定，作成
    原處分裁處上訴人罰鍰6千元，並限期於97年10月13日前完
    成改善，洵屬有據，於法並無違誤等語，據以駁回上訴人之
    訴。
三、本件上訴人對於臺北高等行政法院判決上訴，主張：上訴人
    非系爭廢棄物之所有人，不應受罰。又上訴人因未領有廢棄
    物清除證照，所涉刑責業經刑事法庭審理中，被上訴人就同
    一違反事實，竟以貯存地點未設有防止雨水、地面水及地下
    水流入、滲透之設施為由，據以裁罰，同一事實基礎，竟有
    不同裁處。且本件並無積極證據足以認定上訴人有違章事實
    等語，雖以該判決違背法令為由，惟查上訴人違章事實業經
    原判決敘明認定之證據及得心證之理由甚詳。又上訴人因未
    取得廢棄物清理證照而受刑事處罰，與貯存廢棄物不當之違
    章行為，係不同二行為，其行政管制目的亦有異，故尚無一
    事不二罰原則之適用。是以上訴理由狀所載內容，無非重述
    其在原審行政訴訟起訴狀之理由，或係以其一己對法律規定
    之誤解，任意指摘原審駁斥其主張之理由為不當，而未具體
    表明原判決所適用之法規確有如何違背法令之處，或有如何
    違背司法院解釋及本院判例，及有如何合於行政訴訟法第24
    3條第2項所列各款之情形，難認為已對原判決之違背法令有
    具體之指摘。依首揭說明，其上訴自不合法，應予駁回。
四、據上論結，本件上訴為不合法。依行政訴訟法第249條第1項
    前段、第104條、民事訴訟法第95條、第78條，裁定如主文
    。
中    華    民    國    98    年    11    月    12    日
                    最高行政法院第七庭
                        審判長法官  藍  獻  林
                              法官  廖  宏  明
                              法官  張  瓊  文
                              法官  姜  素  娥
                              法官  林  文  舟
以  上  正  本  證  明  與  原  本  無  異
中    華    民    國    98    年    11    月    13    日
                              書記官  彭  秀  玲


司法院資訊處製作；財團法人民間司法改革基金會備份。
